臺灣苗栗地方法院刑事判決　　　　　　　100年度易字第155號
公　訴　人　臺灣苗栗地方法院檢察署檢察官
被　　　告　季成貴
上列被告因毒品危害防制條例案件，經檢察官提起公訴（100 年
度偵緝字第34號），本院以簡式審判程序審理，判決如下：
    主  文
季成貴持有第一級毒品，處有期徒刑伍月，如易科罰金，以新臺
幣壹仟元折算壹日，扣案之海洛因捌包（驗餘淨重零點玖陸公克
）沒收銷燬之；又持有第二級毒品，處有期徒刑肆月，如易科罰
金，以新臺幣壹仟元折算壹日，扣案之甲基安非他命拾壹包（驗
餘淨重拾玖點伍玖陸伍公克）沒收銷燬之。應執行有期徒刑柒月
，如易科罰金，以新臺幣壹仟元折算壹日，扣案之海洛因捌包（
驗餘淨重零點玖陸公克）、甲基安非他命拾壹包（驗餘淨重拾玖
點伍玖陸伍公克）均沒收銷燬之。
    犯罪事實及理由
一、犯罪事實：
    本件犯罪事實，除於犯罪事實欄一第4 行之「第二級毒品安
    非他命」更正為「第二級毒品甲基安非他命」外，其餘均引
    用檢察官起訴書之記載（如附件）。
二、證據論述：
    本件認定犯罪事實之證據，除將起訴書證據並所犯法條欄一
    （2）非供述證據第12行「0.78458公克」，更正為「0.7845
    公克」等文字，及增加被告於本院之自白及臺灣高等法院被
    告前案紀錄表1 份外，其餘亦引用檢察官起訴書之記載（如
    附件）。
三、論罪科刑：
    核被告所為，係犯毒品危害防制條例第11條第1 項、第2 項
    之持有第一級毒品罪及持有第二級毒品罪。又其所犯上述2
    罪，犯意個別，行為互殊，應予以分論併罰。爰審酌被告持
    有第一級毒品、第二級毒品之犯罪動機、目的、手段、所生
    危害、持有之數量，復斟酌其坦承犯行，犯後態度良好等一
    切情狀，分別量處如主文所示之刑，並諭知易科罰金之折算
    標準，定其應執行刑，復諭知易科罰金之折算標準。又扣案
    之海洛因8 包（驗餘淨重0.96公克）、甲基安非他命11包（
    驗餘淨重19.5965 公克），不問屬於犯人與否，均應依毒品
    危害防制條例第18條第1 項前段沒收銷燬之。
四、應適用之法條：
（一）刑事訴訟法第284 條之1 、第273 條之1 第1 項、第299
      條第1 項前段、第310 條之2 、第454 條第2 項。
（二）毒品危害防制條例第11條第1 項、第2 項、第18條第1 項
      前段。
（三）刑法第11條前段、第51條第5 款、第41條第1項、第8項。
本案經檢察官林文中到庭執行職務。
中    華    民    國  100     年    3     月    22    日
                  刑事第一庭  法  官  呂曾達
以上正本證明與原本無異。
如不服本判決應於收受判決後10日內向本院提出上訴書狀，並應
敘述具體理由。其未敘述上訴理由者，應於上訴期間屆滿後20日
內向本院補提理由書（均須按他造當事人之人數附繕本）「切勿
逕送上級法院」。告訴人或被害人如對本判決不服者，應具備理
由請求檢察官上訴，其上訴期間之計算係以檢察官收受判決正本
之日期為準。
                              書記官  劉容辰
中    華    民    國   100    年    3     月    22    日
附錄論罪科刑法條：
毒品危害防制條例第11條第1 項、第2 項：
持有第一級毒品者，處 3 年以下有期徒刑、拘役或新臺幣 5 萬
元以下罰金。
持有第二級毒品者，處 2 年以下有期徒刑、拘役或新臺幣 3 萬
元以下罰金。
附件：
臺灣苗栗地方法院檢察署檢察官起訴書
                                     100年度偵緝字第34號
    被  告  季成貴  男  38歲（民國○○年○月○○日生）
                    住臺北市○○區○○里○○鄰○○街221巷
                      3弄1號
                   （另案在台灣苗栗看守所執行觀察勒戒）
                    國民身分證統一編號：Ｚ000000000號
上列被告因違反毒品危害防制條例案件，已經偵查終結，認應該
提起公訴，茲將犯罪事實及證據並所犯法條分敘如下：
        犯罪事實
一、季成貴明知海洛因、安非他命係屬毒品危害防制條例所列管
    之第一級、第二級毒品，不得非法持有，竟於民國99年6月4
    日12時10分前某時間，在不詳地點，持有第一級毒品海洛因
    8 包（驗餘淨重0.96公克）、第二級毒品安非他命11包（驗
    餘淨重共計19.5965公克），並藏置於隨身攜帶之背包內。
    嗣於99年6月4日12時10分許，季成貴攜帶上開背包，前往苗
    栗縣後龍鎮○○里○○路498號3樓陳登樑租屋處，因季成貴
    發覺附近有警員埋伏，乃將背包連同上開毒品丟置在上址屋
    內洗衣籃內後藉故先行離去。嗣經警在上址屋內依法搜索，
    查扣季成貴原持有遺留在現場之背包及上開毒品而查獲。
二、案經苗栗縣警察局通霄分局報告偵辦。
        證據並所犯法條
一、訊據被告季成貴對於上揭時地有前往陳登樑住處等事實，供
    認不諱，雖否認上開犯行，辯稱：伊當時是去找人，查扣之
    毒品不是伊所持有之物云云，然有下列證據足認其上開犯行
    ，堪予認定：
 (1)供述證據：
  證人陳登樑證述：證明全部犯罪事實。
  證人吳美枝證述：證明全部犯罪事實。
 (2)非供述證據：
  搜索票、搜索扣押筆錄：證明被警查扣之系爭毒品其程序合
    法等事實。
  法務部調查局濫用藥物實驗室鑑定書（民國99年10月1 日調
    科壹宇第00000000000號）：證明送驗粉末檢品8包均含第一
    級第6項毒品海洛因成分，合計淨重l.03公克(驗餘淨重0.96
    公克，空包裝總重1.68公克)，純度36.15%，純質淨重0.37
    公克等事實。
  行政院衛生署草屯療養院鑑定書（民國99年ll月2 日草療鑑
    字第0991000264號）：證明送驗透明結晶11包（檢體編號自
    B0000000號至B0000000號，驗餘淨重各為3.9147公克、3.94
    81公克、3.9769公克、3.8902公克、0.6051公克、0.78458
    公克、0.2003公克、0.0765公克、0.7671公克、0.6647公克
    、0.7684公克，以上驗餘淨重共計：19.5965 公克），均檢
    出甲基安非他命成分等事實。
二、核被告季成貴所為係犯毒品危害防制條例第11條第1項、第2
    項之持有第一、二級毒品罪嫌。被告所為上開2 罪間，其犯
    意各別、行為互殊，請予分論併罰。扣案之毒品均屬違禁物
    ，請依法宣告沒收銷毀。
三、依刑事訴訟法第251條第1項提起公訴。
    此  致
臺灣苗栗地方法院
中    華    民    國   100    年    1     月    27    日
                              檢察官  林文中
本件證明與原本無異
中    華    民    國   100    年    2     月    8     日
                              書記官  楊文彰